# 未设立项目公司，投资房地产的成本核算

提问人：daisy_potato 时间：2012-08-07 16:20:54
本企业投资一个房地产项目，联合其他企业、单位、个人合作或合资开发房地产项目，且该项目未成立独立法人公司的，与合作方约定，单独核算该房地产项目的收支，按照项目的利润分成。该项目仍以合作方名义开发，按照国税函[2005]1003号的规定，不属于合作建房；同时依照国税发[2009]31号凡开发合同或协议中约定分配项目利润的，应按以下规定进行处理：
1. 企业应将该项目形成的营业利润额并入当期应纳税所得额统一申报缴纳企业所得税，不得在税前分配该项目的利润。同时不能因接受投资方投资额而在成本中摊销或在税前扣除相关的利息支出。2.投资方取得该项目的营业利润应视同股息、红利进行相关的税务处理。是否可以这么理解，如果是风险共担，利益共享的形式，投资收回的营业利润可视同股息红利，不再缴纳企业税，如果非上述形式，根据法释[2005]5号 《最高人民法院关于审理涉及国有土地使用权合同纠纷案件适用法律问题的解释》
合作开发房地产合同约定提供资金的当事人不承担经营风险，只收取固定数额货币的，应当认定为借款合同，那么投资人的投资收益应缴纳营业税和企业所得税。这两种形式下，投资人的投资成本如何核算？第一种，利润共享风险共担形式下，是视同取得股权，做长投？那再根据控制情况，分别按照成本法和权益法核算？第二种情况下呢？如果被认定为企业之间的拆借，放在其他应付款核算，收回的本金冲应付，收益做财务费用-利息收入？

回答人：chenyiwei
关于会计处理，建议以“合作开发房地产”为关键字，在本版面上搜索一下。根据合同条款的不同，应采用的会计模式也会有很大差异。 关于税务处理，请房地产业内人士和税务专业人士协助，谢谢！